# 请教陈老师

提问人：TAN531537 时间：2018-01-23 15:31:28
甲、乙、丙、丁四家签订协议，由甲、乙、丙三家以货币出资成立A公司，丙公司占股75%，已办理工商变更，公司成立董事会为最高权力机构，甲方委派两人，丙方委派一人。协议约定 5 年后丁方安排集团上市公司或其他上市公司对丙方持有的A公司全部股权进行收购，收购价格为丙方实际缴付的出资加上按出资时点起按照年利率10%计算利息的总金额。协议约定， 5 年内进行利润分配的，应自收购价格中扣除利润分配金额。 甲方虽然是名义上的控股股东，但并不具有控制权，也不享有企业可变回报。 请教陈老师：
A公司不纳入合并范围，该笔投资放入长期应收款，每年按10%确认利息收入是否合适

回答人：chenyiwei
丙方的出资具有“明股实债”性质，实质上是债权投资，丙方不控制A公司，但可以按照回购约定，定期确认利息收入。对丙方而言，该项投资属于“贷款和应收款项”类别的金融资产。

提问人：小常小常 时间：2018-03-28 19:29:21
资料如下： A公司委托B公司研发C产品。 合同规定：A公司向B公司支付技术研发费用总计人民币200.00万元。研发费用的构成包括两部分： 1 、100.00万元为前期技术开发费用； 2 、另外100.00万元为后续研发及改进费用。 后续研发及改进费用的支付条款为： 当C产品量产之后（无论销售与否），甲公司按每吨C产品研发改进费用1.00万元支付给B公司，累计支付100.00万后不再支付。
请问： A公司后期将要支付给B公司的后续研发及改进费用应当如何认定？ 1 、 作为研发费用统一归集？ 2 、 作为C产品成本的一部分？ 3 、 作为销售费用？
请教陈老师，作那种判断更为合适？谢谢

回答人：chenyiwei
需合理区分这是对前期研发成果（C产品）的销售提成（前期研发收费的延续）还是后续实际发生的改进研发支出的补偿。建议根据于B之间的委托协议合理估计后续改进研发支出的金额，如果后续改进研发支出显著小于 100 万元的，则应有相当部分是对此前研发成果的销售提成性质，这部分应计入销售费用，于实际发生的后续改进研发支出对应的部分可以计入研发支出处理。

提问人：心海拂清风 时间：2018-05-12 15:53:12
1 、监管通讯中关于企业集团中的子公司对外发行其他权益工具，权益工具的持有者是集团的少数股东，相应的其他权益工具在所有者权益变动表中应列示于“少数股东权益”项下。此处表述我理解不合理吧，子公司发行的其他权益工具，集团也持有子公司权益呀，有一部分也是归属于母公司股东的，您怎么看，谢谢。 2 、在考虑权益法核算的时候是否考虑委派过去的董事是属于执行董事还是非执行董事呢？谢谢。 3 、金融工具准则中非交易性工具投资指的是之前的三无投资吧，两者还有其他区别和联系么？谢谢。 4 、金融资产和金融负债抵销条件的时候，如果双方在合同中约定针对同一款项的金额净额结算，或者合同没有明确签订补充协议明确净额结算，这样也算满足了净额结算的条件吧，谢谢。 5 、并购中业绩补偿对通过返还股份结算的或有对价安排是否属于权益性质？这个不属于权益性质的吧，不固定结算。谢谢。 6 、年报分析发现，有个别上市公司与其控股股东资产置换形成重大资产重组，作为同一控制下的企业合并处理。在置出对子公司的股权投资以及与其相关的债权过程中，上市公司在合并报表层面将置出资产作为资产转让处理，确认了相关股权及债权转让损益，而未按照准则要求将合并中取得资产入账价值与合并对价账面价值的差额确认资本公积或留存收益，对上市公司当年利润产生较大影响。 请教陈版这个是否合理，资产置换对于上市公司来说还是正常的吧，只是说集团合并合并上市公司的时候合并层面进行处理吧？谢谢。

回答人：chenyiwei
1 、该表述应无问题。“其他权益工具”是“归属母公司股东的权益”下的项目，所以子公司发行的其他权益工具，持有人并不因此成为母公司的股东，自然属于少数股东权益。 2 、是否具有重大影响需要进行综合分析判断，“委派过去的董事是属于执行董事还是非执行董事”在某些情况下要考虑，例如根据董事人数和席位占比不能得出是否具有重大影响的结论时。 3 、只是说业务模式不是为交易而持有，和此前的三无投资并不是完全对应。 4 、结合具体问题讨论。其实满足净额列报的门槛也不低。 5 、不属于权益。 6 、这个问题有争议，实际上是准则体系内部不一致导致。个人理解这两种做法均符合现行准则规定，条件是资产置换交易以公允价值为基础达成，且可证明具有商业实质。

提问人：心海拂清风 时间：2018-05-13 06:53:29
1 、比如甲上市公司持股乙公司60%，乙公司对外发行其他权益工具-优先股，此处的优先股不需要按照持股比例划分归属于母公司和少数股东？还是在所有者权益变动表作为少数股东权益？谢谢。 2 、上市公司处置子公司给控股股东，上市公司作为权益易处理比较谨慎吧，这样不会影响业绩，但是这样同一控制下合并的原则下推到了个别报表不恰当吧？如果具有商业实质且处置价格公允，还是可以作为正常处置损益，实物中证明作价公允和商业合理性有难度。

回答人：chenyiwei
1 、如果优先股的发行款项全部作为归属优先股股东的权益，则直接在合并所有者权益变动表中作为少数股东权益。 2 、如果具有商业实质且处置价格公允，还是可以作为正常处置损益，一刀切权益交易不恰当。

提问人：心海拂清风 时间：2018-05-20 21:50:02
1 、请教陈老师股权取得方式，在披露重要子公司取得方式的时候，该子公司是 2012 年收购，披露 2017 年年报的时候还是披露为收购吧，如果收购的母公司是非同一控制下，子公司是同一控制下合并取得，如何披露合理？ 2 、拟上市公司 3 月份预发当年工资奖金是否合规？对于预发工资是否有相关规定？谢谢。 3 、企业年金是企业会计准则 11 号，该准则在目前的准则大修订下还有应用的空间吗？与目前的准则如何衔接使用？谢谢。 4 、新准则应用指南还没出来?计学撮要 2018 出来了吗？谢谢。

回答人：chenyiwei
1 、取得方式披露为最初的取得方式，后续不再改变。站在本企业（母公司，收购方）层面确定是否为同一控制下合并。 2 、无明确规定，要考虑其预发这一反常情形的产生原因，合理确定应计入报告期损益的工资薪金金额。 3 、该准则讨论的是该基金自身的会计处理。执行新的金融工具准则后，其对金融资产投资的核算可能会受到一定影响。 4 、目前尚未正式的官方应用指南。但据说收入准则应用指南有望在 6 月底前发布。 5 、《计学撮要 2018 》目前正按 6 月底交稿到出版社的目标赶工。